臺灣桃園地方法院刑事判決           100年度審易字第2564號
公  訴  人  臺灣桃園地方法院檢察署檢察官
被      告  葉柏宏
上列被告因竊盜案件，經檢察官提起公訴（100 年度偵緝字第16
59號），被告於準備程序進行中，就被訴事實為有罪之陳述，經
告知簡式審判程序意旨，且聽取當事人之意見後，本院裁定改依
簡式審判程序審理，並判決如下：
    主  文
葉柏宏踰越牆垣、安全設備竊盜，累犯，處有期徒刑捌月。
    事實及理由
一、犯罪事實：
    葉柏宏前(一)於民國96年間，因竊盜案件，經臺灣高雄地方法
    院（下簡稱高雄地院）以95年度簡字第4957號判決判處拘役
    20日，緩刑2 年，再經本院以97年度撤緩字第77號裁定撤銷
    緩刑，嗣經高雄地院以97年度聲減字第2538號裁定減為拘役
    10日確定；(二)於96年間，因贓物案件，經高雄地院以96年度
    簡字第5155號判決判處拘役30日，減為拘役15日確定；(三)於
    97年間，因竊盜案件，經本院以96年度桃簡字第3059號判決
    判處有期徒刑2 月，減為1 月，共2 罪，應執行有期徒刑 2
    月確定；(四)於97年間，因竊盜案件，經本院以97年度桃簡字
    第131 號判決判處有期徒刑3 月，共2 罪，應執行有期徒刑
    6 月確定；(五)於97年間，因竊盜案件，經本院以97年度桃簡
    字第1637號判決判處有期徒刑3 月、4 月，應執行有期徒刑
    6 月確定；(六)於98年間，因贓物案件，經本院以97年度桃簡
    字第2948號判決判處有期徒刑3 月確定。嗣上開(三)(四)各罪刑
    ，經本院以97年度聲字第1509號裁定合併定應執行刑為有期
    徒刑7 月確定；(五)(六)各罪刑，經本院以98年度聲字第1383號
    裁定合併定應執行刑為有期徒刑9 月確定，再與(二)之拘役接
    續執行，於98年8 月10日縮短刑期假釋併付保護管束，接續
    執行上開(一)之拘役，在98年8 月19日出監，迄98年9 月21日
    假釋期滿未經撤銷假釋，其未執行之刑，以已執行論（除拘
    役部分外，於本案構成累犯）。詎其於98年10月24日上午 6
    時許，行經施明曜位於桃園縣桃園市○○○街273 巷13號之
    住處時，見該處廚房之氣窗未關閉，竟基於意圖為自己不法
    所有之竊盜犯意，先攀爬並踰越圍牆進入庭院後，將手伸入
    氣窗而打開下方窗戶之內拴，再踰越該窗戶進入屋內（侵入
    住宅部分未據告訴），竊取施明曜所有之手機1 支（廠牌：
    SONY ERICSSON ，序號為：000000000000000 ）、隨身碟 1
    個及新臺幣（下同）2,400 元，得手後旋即離開。嗣經警於
    該屋窗戶外側玻璃採得指紋，並經送驗後與葉柏宏之左食指
    、左中指指紋相符，始循線查悉上情。
二、證據名稱：
    (一)被告葉柏宏於本院審理中之自白。
    (二)被害人施明曜於警詢之指訴。
    (三)內政部警政署刑事警察局98年11月11日刑紋字第09801560
      93號鑑驗書、桃園縣政府警察局桃園分局刑案現場勘察報
      告及失竊手機序號影本各1 份。
三、新舊法比較：
    被告葉柏宏於為上開犯行後，刑法第321 條第1 項業於 100
    年1 月26日修正公布，在同年月28日生效施行。按行為後法
    律有變更者，適用行為時之法律，但行為後之法律有利於行
    為人者，適用最有利於行為人之法律，刑法第2 條第1 項訂
    有明文。而修正前之刑法第321 條第1 項原規定：「犯竊盜
    罪而有左列情形之一者，處6 月以上、5 年以下有期徒刑：
    一、於夜間侵入住宅或有人居住之建築物、船艦或隱匿其內
    而犯之者。二、毀越門扇、牆垣或其他安全設備而犯之者。
    三、攜帶兇器而犯之者。四、結夥三人以上而犯之者。五、
        乘火災、水災或其他災害之際而犯之者。六、在車站或
    埠頭而犯之者。」；修正後刑法第321 條第1 項則規定：「
    犯竊盜罪而有下列情形之一者，處6 月以上、5 年以下有期
    徒刑，得併科新臺幣10萬元以下罰金：一、侵入住宅或有人
    居住之建築物、船艦或隱匿其內而犯之者。二、毀越門扇、
    牆垣或其他安全設備而犯之者。三、攜帶兇器而犯之者。四
    、結夥三人以上而犯之者。五、乘火災、水災或其他災害之
    際而犯之者。六、在車站、埠頭、航空站或其他供水、陸、
    空公眾運輸之舟、車、航空機內而犯之者。」，比較修正前
    後關於刑法第321 條第1 項之規定，修正後之刑法第321 條
    第1 項於第1 款刪除「於夜間」之文字；於第6 款增加「在
    航空站或其他供水、陸、空公眾運輸之舟、車、航空機內」
    之文字，擴大加重竊盜罪之適用範圍，使部分修正前原應適
    用普通竊盜罪論罪科刑之情形，於修正後改論以加重竊盜罪
    論罪科刑，並增加得併科罰金新臺幣100,000 元之規定，比
    較結果，當應以修正前之規定對被告較有利，是本件自應依
    刑法第2 條第1 項前段規定，適用行為時之法律即修正前刑
    法第321 條第1 項規定論處。
四、核被告葉柏宏所為，係犯修正前刑法第321 條第1 項第2 款
    之踰越牆垣、安全設備竊盜罪。被告已有犯罪事實欄所載科
    刑及執行完畢紀錄，有臺灣高等法院被告前案紀錄表在卷可
    憑，其於有期徒刑執行完畢後，5 年內故意再犯本案有期徒
    刑以上之罪，為累犯，應依刑法第47條第1 項之規定，加重
    其刑。爰審酌被告正值青壯卻不思正途以營生，為貪圖己用
    即竊取他人之財物，危害社會治安且欠缺尊重他人之觀念，
    併兼衡被告於犯後終能坦承犯行，及本案所竊取物品價值高
    低等一切情狀，量處如主文所示之刑。
五、應適用之法條：
    刑事訴訟法第273 條之1 第1 項、第299 條第1 項前段、第
    310 條之2 、第454 條第1 項，刑法第2 條第1 項前段、第
    47條第1 項，修正前刑法第321 條第1 項第2 款，判決如主
    文。
六、如不服本判決，應於判決送達後10日內向本院提出上訴狀（
    應附繕本），其未敘述上訴理由者，應於上訴期間屆滿後20
    日內補提理由書狀於本院，上訴於臺灣高等法院。
本案經檢察官林郁芬到庭執行職務。
中    華    民    國   100    年    12    月    28    日
                              刑事庭  法  官  蘇昌澤
以上正本證明與原本無異。
如不服本判決應於收受判決後10日內向本院提出上訴書狀，並應
敘述具體理由。其未敘述上訴理由者，應於上訴期間屆滿後20日
內向本院補提理由書( 均須按他造當事人之人數附繕本) 「切勿
逕送上級法院」。
                                      書記官  李佳穎
中    華    民    國   100    年    12    月    29    日
附錄本案論罪科刑法條：
修正前中華民國刑法第321 條
犯竊盜罪而有左列情形之一者，處6 月以上、5 年以下有期徒刑
：
一、於夜間侵入住宅或有人居住之建築物、船艦或隱匿其內而犯
    之者。
二、毀越門扇、牆垣或其他安全設備而犯之者。
三、攜帶兇器而犯之者。
四、結夥三人以上而犯之者。
五、乘火災、水災或其他災害之際而犯之者。
六、在車站或埠頭而犯之者。
前項之未遂犯罰之。